【裁判字號】    98,易,997
【裁判日期】    981027
【裁判案由】    竊盜
【裁判全文】
臺灣板橋地方法院刑事判決               98年度易字第997號
公  訴  人  臺灣板橋地方法院檢察署檢察官
被      告  丙○○
                    (現於臺灣新店戒治所戒治中)
            丁○○
                    (另案於臺灣臺北監獄臺北分監執行中)
上列被告等因竊盜案件，經檢察官提起公訴（97年度偵字第1811
1號），本院判決如下：
    主  文
丙○○共同攜帶兇器毀越門扇竊盜，處有期徒刑壹年陸月。扣案
之銅線剪貳把、鉗子壹把、鈑釘器壹支、安全掛勾壹個，均沒收
之。
丁○○無罪。
    事  實
一、丙○○、庚○○（所涉竊盜部分，業經本院以97年度易字第
    164 號判處有期徒刑1 年6 月，嗣經臺灣高等法院以97年度
    上易字第1506號駁回上訴確定，下稱前案），及某真實姓名
    年籍不詳綽號「阿華」之成年男子，共同意圖為自己不法所
    有並基於加重竊盜之犯意聯絡，先於民國96年11月24日下午
    4 時至5 時許，一起前往臺北縣泰山鄉○○路○ 段25號「吉
    林貨車出租公司」( 下稱吉林租車公司) ，以庚○○之名義
    承租車號9802-KG 號自小貨車後，即由庚○○駕駛該車搭載
    丙○○，「阿華」則駕駛另一不詳車牌號碼之汽車在前引導
    ，共同前往宜蘭縣五結鄉。嗣抵達該處某餐廳用餐後，丙○○、庚○○乃遵照「阿華」之指示，於該處某不知名之網咖
    店等候。直至當日晚間某時，「阿華」返回前揭丙○○、庚○○所在之不知名網咖店，三人經謀議後，決定推由庚○○
    駕駛車號9802-KG 號自小貨車，與「阿華」駕駛上開不詳車
    牌號碼之汽車前往宜蘭縣五結鄉○○路○ 段209 號乙○○所
    經營宏國木業股份有限公司已歇業之工廠行竊，丙○○則繼
    續待在網咖等候，並以行動電話與渠等保持聯繫。嗣於96年
    11月25日淩晨某時許，庚○○、「阿華」到達上址歇業工廠
    ，並持客觀上足以對人之生命、身體造成危險之兇器銅線剪
    2 把、鉗子1 把、鈑釘器1 支及安全掛勾1 個，破壞工廠門
    扇後進入，在2 樓廠房內剪斷電纜線1 批（約577 公斤重，
    市值約新台幣《下同》20萬元）得手後，即將前揭竊得之電
    纜線搬至庚○○所駕駛車號9802-KG 號自小貨車上。庚○○
    再駕駛該自小貨車返回前揭不知名網咖搭載丙○○，三人在
    宜蘭縣五結鄉停留至96年11月25日下午某時，復由「阿華」
    駕車在前引導，庚○○則駕駛上開小貨車搭載丙○○，欲前
    往臺北縣鶯歌鎮○○路69號丁○○住處商談銷贓事宜。嗣於
    同日晚間9 時30分許，庚○○駕駛上開自小貨車搭載丙○○
    行經臺北縣鶯歌鎮○○路與文化路口時，因丙○○先下車前
    往丁○○住處，而為當時埋伏在丁○○住處附近要逮捕遭通
    緝丁○○女友張貞珍之員警己○○攔查，始進而查悉上情，
    並扣得「阿華」所有供本件竊盜所用之銅線剪2 把、鉗子1
    把、鈑釘器1 支及安全掛勾1 個。
    理  由
壹、被告丙○○有罪部分：
一、證據能力部分：
(一)、證人庚○○在本院97年度易字第164 號案件中，於偵查及審
    判中之供述：
  1、按被告以外之人（含共同被告）於審判外之言詞或書面陳
     述，除法律有規定者外，不得作為證據，刑事訴訟法第159
     條第1 項固有明文。司法院大法官會議釋字第582 號解釋
     意旨亦略以：按證人應命具結；證人依法應具結而未具結
     者，其證言不得作為證據，刑事訴訟法第158 條之3定 有
     明文。
  2、又按司法院大法官會議釋字第582 號解釋文中所指被告詰
     問權之詰問標的，並非僅限於證人在「該案審判時當庭所
     為之陳述」，如證人業已於審判期日到庭接受被告或其辯
     護人就該證人「先前於審判外之陳述」之詰問，被告之詰
     問權即已獲正當法律程序保障，並無違憲之虞。至於所謂
     「該證人先前於審判外之陳述」自非漫無限制，仍需受刑
     事訴訟法第159 條以下傳聞法則及其例外等相關規定之限
     制，要屬當然。上開釋字第582 號解釋意旨亦非以未經被
     告詰問為由，而一律否定依法律特別規定可得作為證據之
     被告以外之人於審判外陳述之證據能力，僅係認為上開可
     得作為證據之審判外陳述仍應於審判中踐行詰問程序而已
     ，即與前揭說明同一旨趣。是若於審判中已依證人身份傳
     喚共同被告、或同案共犯到庭使被告或其辯護人有行使反
     對詰問權之機會，即已保障被告之反對詰問權，此時採用
     該審判外向法官所為陳述及偵查中向檢察官所為陳述作為
     證據，即與憲法第8 條第1 項及第16條之規定意旨無違。
  3、故法院如對共同被告、共犯以證人身分到庭陳述，訊問被
     告對共同被告、共犯之審判外陳述有何意見，並准許被告
     及辯護人對於共同被告、共犯當庭及先前陳述進行詰問，
     即已賦予被告對於共同被告或共犯對質詰問機會，此時共
     同被告、共犯於審判外陳述瑕疵，應已治癒，具有證據能
     力。是以，證人庚○○於本院97年度易字第164 號案件中
     ，於偵查及審判時，本於被告身分所為供述，業於本院審
     理時以證人身分到庭陳述，並經公訴人、被告當庭交互詰
     問，且與之互有相關之被告亦行使對質詰問，是對於上開
     被告之詰問權自已有保障，依上開說明，上開審判外所為
     之陳述，其瑕疵應已治癒，對於本案被告，應有證據能力
     。
(二)、按證人應命具結，證人或鑑定人依法應具結而未具結者，其
    證言或鑑定意見，不得作為證據，刑事訴訟法第第186 條第
    1 項、第158 條之3 分別定有明文。故證人於檢察官偵查中
    或法院審判中作證，除在法律上有得以拒絕作證或不得令其
    具結之情形以外，均應依法命其具結，其證言始具有證據能
    力。至同法第159 條之5 係規定「傳聞證據」得以例外承認
    其具有證據能力之情形之一，與證人於偵查或審判中原則上
    必須踐行具結程式，其證言始具證據能力之規定不同，自不
    宜互相混淆。縱檢察官及被告於法院審判時同意證人於審判
    外之陳述作為證據，或知該項陳述具有同法第159 條第1 項
    不得作為證據之情形，而未於言詞辯論終結前聲明異議，但
    若該證人在法律上並無得以拒絕作證或不得令其具結之情形
    ，而檢察官或法院未依法命該證人具結所取得之證言，依上
    述說明，仍不具有證據能力( 最高法院98年台上字第58號判
    決意旨參照) ，查證人即吉林貨車出租公司之負責人戊○○
    於偵查中作證時，雖該次筆錄上有「檢察官諭知具結之義務
    及偽證之處罰，另命證人具結」之記載，然遍查全卷，並無
    證人戊○○之結文附卷；且經勘驗當日偵訊光碟：亦僅見檢
    察官向證人宣示須據實陳述，否則將受偽證罪追訴處罰，然
    並未令證人朗讀結文後，於結文具結，亦有該偵訊光碟在卷
    足佐，是依前揭說明，證人戊○○於偵查時所為證述，自不
    得作為證據。
(三)、按刑事訴訟法第159 條之5 明定：「被告以外之人於審判外
    之陳述，雖不符前4 條之規定，而經當事人於審判程序同意
    作為證據，法院審酌該言詞陳述或書面陳述作成時之情況，
    認為適當者，亦得為證據。」、「當事人、代理人或辯護人
    於法院調查證據時，知有第159 條第1 項不得為證據之情形
    ，而未於言詞辯論終結前聲明異議者，視為有前項之同意。
    」，其立法理由在於傳聞證據未經當事人之反對詰問予以核
    實，乃排斥其證據能力。惟當事人如放棄對原供述人之反對
    詰問權，於審判程序表示同意該等傳聞證據可作為證據，此
    時，法院除認該傳聞證據欠缺適當性外，自可承認其證據能
    力。又當事人、代理人或辯護人於調查證據時，知有刑事訴
    訟法第159 條第1 項不得為證據之情形，卻表示「對於證據
    調查無異議」、「沒有意見」等意思，而未於言詞辯論終結
    前聲明異議者，應視為已有將該等傳聞證據採為證據之同意
    ，最高法院93年度台上字第3533號、94年度台上字第2976號
    判決亦採同一見解。經查：本案被告及檢察官於本院準備期
    日，對於以下經本院調查之證據方法，均表示對證據能力不
    爭執，復於審判期日就本院一一提示之前揭證據方法於言詞
    辯論終結前，均亦未就所調查之證據主張有刑事訴訟法第15
    9 條第1 項不得為證據之情形，是參照上開說明要旨，下列
    本案經調查之證據，均有證據能力，合先敘明。
二、認定犯罪事實所憑之證據及理由：
    訊據被告丙○○固坦承有於96年11月24日下午4 、5 時許，
    與證人庚○○共同前往上址吉林租車公司租用上開自小貨車
    ，並由庚○○駕駛該車搭載其前往宜蘭五結鄉某網咖店；及
    於96年11月25日晚間9 時30分許，於臺北縣鶯歌鎮○○路與
    文化路口為警查獲之事實，惟矢口否認有何竊盜犯行，辯稱
    ：是丁○○打電話予伊說要搬東西，需要租車使用，但伊沒
    有駕照，就找庚○○幫忙租車；伊與庚○○先前即曾前往該
    租車公司租用過小貨車，伊之機車並留在租車店內；嗣伊於
    96年11月24日第二次前往租車時，伊之機車又因被上了鏈條
    無法騎乘，伊沒有交通工具，所以才會和庚○○及丁○○一
    同前往宜蘭；伊等抵達宜蘭後，伊與庚○○一起待在網咖，
    後來丁○○打電話來說要搬東西，伊因患有僵直性脊椎炎，
    沒辦法搬東西，所以就叫庚○○去幫忙搬家，庚○○即開車
    出去；伊則一人待在網咖，待了約20幾個小時。後來庚○○
    回來後，伊等於宜蘭用過午餐後即啟程回台北，伊知道車上
    有載東西，但不知道是什麼東西；嗣伊即由庚○○載往板橋
    某網咖，後來庚○○又來找伊，說被告丁○○的手機打不通
    ，伊才會帶庚○○去被告丁○○住處找被告丁○○云云。經
    查：
(一)、被害人乙○○所經營位於宜蘭縣五結鄉○○路○ 段209 號之
    現已歇業工廠，於96年11月24日深夜至96年11月25日凌晨間
    ，遭人破壞工廠門窗後，進入工廠內竊取電纜線1 批（約57
    7 公斤重，市值約20萬元）等事實，業據證人即被害人乙○○於前案警詢及偵查中（見前案偵查卷第12頁正、反面、第
    44頁至第45頁），及證人即該工廠員工甲○○於本案偵查中
    證述綦詳( 見本案偵查卷第49頁) ，此外，並有乙○○出具
    之贓物認領保管單及南京資源回收站地磅單各1 紙附卷可稽
     (見前案偵查卷第21、22頁)，是前開事實足堪認定。
(二)、又被告丙○○於96年11月25日晚間9 時30分許，搭乘由庚○○所駕駛之車牌號碼9802-KG 自小貨車至臺北縣鶯歌鎮○○
    路與文化路口時，被告丙○○先行下車欲前往被告丁○○住
    處之際，為當時埋伏在被告丁○○住處附近要逮捕遭通緝之
    被告丁○○及其女友張貞珍之員警己○○等人攔查，並於上
    開自小貨車上扣得銅線剪2 把、鉗子1 把、鈑釘器1 支及安
    全掛勾1 個、及上開失竊之銅線等物之情，除為被告丙○○
    自承在卷外，並據證人即查獲員警己○○於前案偵查及審理
    中證述綦詳( 見前案偵查卷第50頁、審理卷第29至32頁) ，
    且有桃園縣政府警察局平鎮分局搜索、扣押筆錄、扣押物品
    目錄表、工廠及查獲現場照片9 張在卷可憑( 見前案偵查卷
    第19至21頁、第25至31頁) ，是此部分之事實亦堪認定。
(三)、而被告丙○○與證人庚○○曾先後兩次前往吉林租車公司租
    用汽車，且上開被告丙○○、證人庚○○為警查獲時所駕駛
    之車牌號碼9802-KG 自小貨車，即係被告丙○○與庚○○於
    96 年11 月24日下午4 、5 時許，第二次共同前往「吉林貨
    車出租公司」時，以庚○○之名義所承租乙節，亦經被告丙○○是認在卷，並迭據證人庚○○於前案警詢、準備程序、
    審理程序供述綦詳( 見前案偵查卷第8 頁、審理卷第3 頁、
    第50 頁)，嗣其於本案偵查中亦證稱：「一開始是被告丙○○打電話找我，說有朋友要搬家，找我幫忙，說一次2,500
    元，說我只要租車給搬家用就行了，丙○○與我約在板橋國
    慶路的網咖見面，我到時丙○○打電話給丁○○，丁○○就
    開車來了，並載我們去泰山租車店租車，以我的名義租車由
    丁○○付錢，當時在場的有丁○○、我、丙○○、丁○○的
    女友張貞珍，另外丁○○還有帶一、二個人等語」( 見本案
    偵查卷第11至13頁) 、「被告丙○○與我約在板橋網咖門口
    會合，我們一同到泰山租車店，我有問丙○○為何知該租車
    行，丙○○說是丁○○告訴他的，我們就騎一部機車去租車
    ，當時丁○○也在門口，我們就進去租車，當時租車費是丁○○出的。」等語( 見本案偵查卷第25頁) ；及於本院審理
    時證稱：「我先後到吉林租車行租過2 次車、2 次租車好像
    是隔了幾天，我沒有記得很清楚，但是沒有隔很久。第1 次
    我是與丙○○一起去，說是要幫朋友搬家，該次是我與丙○○是各騎1 台車去的。租車是用我的名義，租了車之後我開
    到外面，有我不認識的人把車子開走，他們開去哪裡作何事
    我不知道，但有聽說是要開去宜蘭，該人只有丙○○認識，
    我只是人頭，因為我有汽車駕照。那次是約1 天返還，但是
    有逾時幾個小時，我單獨去還車，我就把我自己的車騎走，
    把另1 台丙○○的車押著，有上租車店自己的鏈條。第2 次
    租車時，也是被告丙○○打電話給我說他朋友要搬家，請我
    幫忙，丙○○有與我二人分乘兩台機車一起去，租金是阿華
    付的」等語( 見本院卷171 至174 頁) ；及證人即吉林租車
    公司之員工陳輝雄於偵查中證稱：「( 經提示偵查卷第29頁
    之中華民國小貨車出租合約書乙份) 這是我處理的，當時有
    二或三人來租車，我確定在場的閻、唐有來租車，被告陳我
    沒有印象。之前閻、唐有來租車，只租了一天，這次是第二
    次租車，還車的情形我不記得等語( 見偵查卷第35至36頁)
    ，並有中華民國小貨車出租合約書乙份在卷足憑( 見偵查卷
    第29頁) ，足認被告丙○○確於本件竊盜案發生前，即曾以
    搬家為名，邀同證人庚○○共同前往吉林租車公司租用汽車
    ；而復於96年11月24日再次與庚○○租用供本件竊盜所用之
    自用小貨車等情無訛。
(四)、又被告丙○○係與證人庚○○及「阿華」經共同謀議後，推
    由證人庚○○、「阿華」至被害人工廠行竊，被告丙○○嗣
    後並與證人庚○○載運扣案之贓物北上，欲販售予被告丁○○，惟未及變賣朋分所得，即為警查獲等情，則有下列事證
    可證：
 1、證人庚○○於本院審理時結證稱：「96年11月24日我從租車
    店開9802-KG 小貨車去宜蘭，由我駕駛，還有丙○○在車上
    。當時我是跟車一起去，我前面有1 台前導車，到達宜蘭五
    結鄉當地的一個空地，之後大家就先下車吃飯，被告丙○○
    也有與我一起下車吃飯，其餘在前導車上的人我都不認識，
    我只認識1 個叫阿華。之後我與丙○○去網咖，因為阿華告
    訴我們二人先去找一個地方休息，如果有事的話，他們會通
    知我們二人。但阿華並沒有說是何事。後來我和丙○○一直
    待在網咖。約25日的傍晚，阿華來網咖，我們講完後，丙○○要我開著車跟著那個人離開，我是經過丙○○的同意，因
    為我與那個人不熟，我不清楚阿華如何與丙○○說的，所以
    我1 個人獨自先離開網咖，丙○○人在網咖內。我們沒有特
    別約定何時回來接丙○○，就是靠行動電話聯絡。到工廠門
    口阿華下車與工廠的警衛室的人談話後，門就打開，阿華上
    了我的貨車，我留在門口，我不知道他們進去幹嘛。我與阿
    華在工廠門口即分手，阿華先走，去哪裡我不知道，我就自
    己去載丙○○，因為我認得去網咖的路。我有先打電話給丙○○，丙○○說他人在網咖，並有詢問我人在何處，接了丙○○後，有和阿華在約好的某家餐廳用餐。之後我跟著阿華
    的車，載丙○○回台北。我在前案準備程序中並沒有說是被
    丙○○控制，而是說都是丙○○告訴我要怎麼做，我聽丙○○的話做事。」等語( 見本院卷第171 至175 頁) 。
 2、參以被告丙○○於本院審理時供承：「證人庚○○所證述駕
    車至宜蘭的過程是對的，庚○○先讓我在網咖下車，原本庚○○有與我一起在網咖玩，但是後來丁○○打電話給我，說
    要搬東西，我沒有辦法搬東西，就叫我找庚○○幫忙，我就
    叫庚○○去幫忙搬家，然後庚○○就開車出去。我在網咖待
    了20幾個小時，我一直打電話找他，問他搬完沒，請他回來
    載我。後來我們並有先在宜蘭的某家餐廳用餐後才回臺北」
    等語( 見本院卷第176 頁) ，足認被告丙○○、庚○○、「
    阿華」( 而非被告丁○○，理由詳見後述被告丁○○無罪部
    分) 三人，確曾就由何人與「阿華」共同前往「搬家」乙事
    事先有共同謀議之舉，因考量被告丙○○身體因素無法搬重
    物，始由被告丙○○指示證人庚○○與「阿華」前往「搬家
    」。
 3、雖被告丙○○辯稱不知道庚○○是出去哪裡、作什麼事，伊
    心裡覺得應該不是單純去搬家，而大概知道他們是要去作什
    麼，但伊沒有問，且於嗣後庚○○回來接伊時，伊問庚○○
    車子後面是載什麼東西，但庚○○答稱沒有云云。惟衡以被
    告丙○○於本次租車前，即曾以相同的「搬家」理由，邀同
    庚○○前往租車，業經本院認定如前；倘被告丙○○辯稱前
    後二次租車皆係好友即被告丁○○稱欲搬家始邀同庚○○出
    名借車乙節可採，然被告丙○○既已對被告丁○○所稱之「
    搬家」真實性產生懷疑，甚已可猜想「搬家」實際上所指為
    何，則被告丙○○何以願擔負日後遭相關刑責追訴之風險，
    而於96年11月24日仍出面替被告丁○○邀約庚○○，以庚○○之名義借得前揭車牌號碼9802-KG 號自小貨車？且於租得
    該車後，復耗費勞力、時間，大老遠與庚○○共同乘坐該車
    抵達宜蘭縣五結鄉，並於該地網咖等待長達20餘小時，待庚○○等人行竊得手後，始與庚○○共同載運贓物返回臺北？
    所為顯然悖於常理。且若該竊盜案件果與被告丙○○無何關
    聯，不論該竊案究係由庚○○、「阿華」所為，或如被告丙○○所辯：係由庚○○、被告丁○○所為，渠等亦無需大費
    周章，將被告丙○○載至宜蘭，並允許被告丙○○乘坐該載
    有得手贓物之自小貨車回臺北，而自曝其等之竊盜犯行予被
    告丙○○知悉之可能。
 4、況且本案扣案之贓物銅線重量達577 公斤、且係隨意堆置於
    前開小貨車後車箱上、並未於銅線上面特意覆蓋或捆綁何物
    品以掩飾其外觀，則有查獲現場照片2 張在卷足佐( 見前案
    偵查卷第26頁) ，是縱該小貨車後半部本身有車用帆布之設
    計，然一般人僅需走動至該車後方，打開後車箱門即可窺知
    該車後載物品為何。且庚○○自宜蘭網咖接到被告丙○○後
    ，並曾停留於宜蘭吃飯，直至96年11月25日下午某時始回臺
    北，亦據被告丙○○自承在卷，倘如被告丙○○所辯，曾對
    後座所載係何物品起疑，則自可於停留宜蘭期間，輕易以上
    開方法得知該車後載物品為何，其辯稱不知該車後方載有贓
    物云云，顯係卸責之詞，不足為採。
 5、又證人庚○○於前案警詢、偵查中即供承：「竊得扣案之銅
    線後，本係欲前往被告丁○○住處借錢，如果丁○○不借我
    錢，我準備將竊取而來之電纜線乙批銷贓販賣給丁○○；我
    知道丁○○有在做一些旁門左道的工作，有在收受贓物，但
    我原本只知道他住在臺北縣鶯歌鎮○○路附近」等語( 見前
    案偵查卷第9 、10頁) 、「車上的電纜線是我和綽號阿華的
    男子一起去竊取，東西變換後，我們二人對半分，他有指示
    我之後要去那裡賣給誰，因為阿華指示我去變賣的地方，我
    不清楚地址，所以我請丙○○幫忙帶路」( 見前案偵查卷第
    37 頁)、「綽號阿華之男子叫我把地上的一團電線搬上車後
    ，我就開回到到鶯歌文化路的一個加油站，他說買方在那邊
    ，我在路上就被抓了」等語( 見前案偵查卷第45頁) ；嗣其
    並於本院審理時證稱：「在回程時，我跟著阿華的車，在鶯
    歌的附近我跟丟車了，丙○○指示我在鶯歌的交流道下去，
    那邊有加油站，我在那邊加油，後來有到附近便利商店，丙○○說他要打公共電話，我不清楚他打給誰，上車後，他就
    叫我車直直開，並沒有特別說要去哪裡，他就沿路指示，何
    時轉彎。後來開到被逮捕的地方時，丙○○自己先下車，並
    叫我把車子開去加油站停車格停。」等語( 見本院卷第172
    頁至173 頁) ；參以被告丁○○於本院審理時亦供承：「我
    確實可以幫忙銷贓」( 見本院卷第179 頁背面) ，核與證人
    庚○○證稱係受「阿華」指示而欲將扣案贓物載往被告丁○○住處銷贓乙節相符；且證人庚○○與被告丁○○並不熟識
    ，故不知道被告丁○○之住處乙節，為被告丙○○於警詢時
    所自承( 見前案偵查卷第13頁) ，益徵證人庚○○證稱其欲
    前往丁○○住處銷贓，惟因與「阿華」的車分開，改由被告
    丙○○直接指示其於鶯歌交流道下高速公路，並往被告丁○○住處方向前進等節，應與事實相符，堪予採信。是被告丙○○於宜蘭網咖經與庚○○、「阿華」謀議後，推由庚○○
    、「阿華」至被害人工廠行竊所得之贓物，係由被告丙○○
    及證人庚○○負責載運至被告丁○○住處，欲將之販售予被
    告丁○○，惟未及變賣朋分所得，即為警查獲等情洵堪認定
    。
(五)、綜合以上各節相互勾稽以觀，被告丙○○除於事前共同參與
    租用行竊所用之車輛外，並與庚○○、「阿華」一起前往宜
    蘭，雖礙於本身身體因素，無法共同前往被害人工廠，而推
    由庚○○、「阿華」下手行竊，然嗣後仍參與載運扣案贓物
    北上尋求銷贓對象，足認被告丙○○就本件竊盜犯行，實係
    以自己犯罪之意思，而與庚○○及「阿華」二人有犯意聯絡
    無誤。其辯稱未曾參與本件竊盜犯行云云，均係卸責之詞，
    不足採信。本件事證明確，被告丙○○犯行洵堪認定，應予
    依法論科。
三、論罪科刑之理由：
(一)、按以自己共同犯罪之意思，參與實施犯罪構成要件以外之行
    為，或以自己共同犯罪之意思，均為共同正犯，業經司法院
    大法官以釋字第109 號解釋在案。而就竊盜罪而言，行為人
    事前與盜匪同謀，事後得贓，如係以自己犯罪之意思，推由
    他人實施，即應認為共同正犯，亦有司法院院字第1905號解
    釋意旨足參。又94年2 月2 日修正公佈，自95年7 月1 日起
    施行之刑法第28條雖將「實施」修正為「實行」，排除「陰
    謀共同正犯」與「預備共同正犯」，但仍無礙於「共謀共同
    正犯」之存在( 修正理由第2 點及最高法院96年台上字第12
    71號、96年台上字第2508號判決意旨參照) 。查本件被告丙○○以自己犯罪之意思，與共犯庚○○、「阿華」事前同謀
    而推由庚○○、「阿華」下手行竊，事後並與庚○○共同載
    運扣案贓物北上尋求銷贓對象，未及變賣朋分所得即為警查
    獲，雖未實際從事竊盜罪之構成要件行為，惟揆諸前揭說明
    ，仍無礙於犯行之認定。
(二)、次按刑法第321 條第3 款所謂之兇器，其種類並無限制，凡
    客觀上足對人之生命、身體、安全構成威脅，具有危險性之
    兇器均屬之，且祇須行竊時攜帶此種具有危險性之兇器為已
    足，並不以攜帶之初有行兇之意圖為必要（最高法院79年臺
    上字第5253號判例要旨參照）。扣案之銅線剪、鉗子、鈑釘
    器、安全掛勾均為金屬材質，甚為堅硬，足以傷害人之身體
    ，客觀上具有殺傷力，自均係兇器之一種，被告丙○○推由
    庚○○、「阿華」2 人持上開兇器毀越門扇竊盜，故核被告
    丙○○所為，係犯刑法第321 條第1 項第2 款、第3 款之攜
    帶兇器毀越門扇竊盜罪（毀損部分因已包含於此加重竊盜罪
    之罪質中，不另論以毀損罪，最高法院27年上字第1887號判
    例參照）。其雖同時具備數款加重情形，然竊盜行為只有一
    個，仍只成立一罪。被告丙○○與庚○○、「阿華」間，就
    上開犯行有犯意聯絡及行為分擔，為共同正犯。公訴意旨雖
    認被告丙○○上開竊盜犯行，係與被告丁○○、庚○○共犯
    之，故尚構成刑法第321 條第4 款之「結夥三人以上竊盜」
    之加重事由。然按刑法分則或刑法特別法中規定之結夥二人
    或三人以上之犯罪，應以在場共同實施或在場參與分擔實施
    犯罪之人為限，不包括同謀共同正犯在內。司法院大法官會
    議釋字第109 號解釋「以自己共同犯罪之意思，事先同謀，
    而由其中一部分之人實施犯罪之行為者，均為共同正犯」之
    意旨，雖明示將「同謀共同正犯」與「實施共同正犯」併包
    括於刑法總則第28條之「正犯」之中，但此與規定於刑法分
    則或刑法特別法中之結夥犯罪，其態樣並非一致( 最高法院
    76 年 台上字第7201號判例意旨參照) 。而被告丙○○實際
    上並未曾至被害人工廠，而係推由庚○○、「阿華」下手實
    施竊盜，業據本院認定如上，是揆諸上開判決意旨，自不構
    成「結夥三人竊盜」之加重事由，附此敘明。
(三)、爰審酌被告丙○○除前曾於90年間，因違反勞動基準法案件
    ，經法院判處罰金銀元2 萬元；及於91年、97年間兩度因施
    用毒品，而經法院裁定送觀察勒戒，並因有繼續施用之傾向
    ，而為法院裁定送強制戒治外，並無其他前科，素行尚可，
    其正值青壯，竟不循正當途徑獲取財物，僅因貪慾即參與本
    件持兇器而毀越工廠門扇行竊之犯行，危害社會治安非輕，
    又犯後一再狡飾卸責否認犯行，兼衡上開竊盜所得業經被害
    人領回，所受損失非鉅等一切情狀，爰量處如主文所示之刑
    。扣案之銅線剪、鉗子、鈑釘器、安全掛勾均係共犯「阿華
    」所有，且係供犯罪所用之物，業經證人庚○○於前案中供
    明在卷，爰依刑法第38條第1 項第2 款規定，併予宣告沒收
    。
貳、被告丁○○無罪部分：
一、公訴意旨另以：被告丁○○與被告丙○○、庚○○三人，共
    同基於意圖為自己不法所有之犯意，先由被告丁○○事先至
    宜蘭縣五結鄉○○路○ 段209 號乙○○所經營而現已歇業之
    宏國木業股份有限公司工廠勘察，再由庚○○、被告丁○○
    、被告丙○○於96年11月24日下午4 時至5 時許，一起前往
    臺北縣泰山鄉○○路○ 段25號「吉林貨車出租公司」租得車
    號9802-KG 號自小貨車，由庚○○駕駛該車搭載被告丙○○
    ，前往宜蘭縣五結鄉某網咖店內等候，被告丁○○則駕駛另
    一不詳車牌號碼之汽車，於96年11月24日晚間到達上開乙○○歇業工廠，並持客觀上足以對人之生命、身體造成危險之
    兇器銅線剪2 把、鉗子1 把、鈑釘器1 支及安全掛勾1 個，
    破壞工廠門扇後進入，在2 樓廠房內剪斷電纜線1 批（約57
    7 公斤重，市值約20萬元），而庚○○、被告丙○○於96年
    11月25日凌晨零時許，接獲被告丁○○通知後，即由庚○○
    駕駛上開自小貨車搭載被告丙○○前往上開工廠與被告丁○○會合，並與被告丁○○合力將前揭竊得之電纜線搬至上開
    自小貨車，得手後，庚○○再駕駛該自小貨車搭載被告丙○○、被告丁○○自行駕駛上開汽車欲返回臺北縣鶯歌鎮丁○○住處。嗣於96年11月25日晚上9 時30分許，庚○○駕駛上
    開自小貨車搭載被告丙○○行經臺北縣鶯歌鎮○○路與文化
    路口時，因被告丙○○先下車前往被告丁○○住處，而為當
    時埋伏在被告丁○○住處附近要逮捕通緝犯即被告丁○○女
    友張貞珍之員警攔查，始進而查悉上情，並扣得被告丁○○
    所有供本件竊盜所用之銅線剪2 把、鉗子1 把、鈑釘器1 支
    及安全掛勾1 個，因認被告丁○○涉犯刑法第321 條第2 款
    、第3 款、第4 款之結夥三人以上攜帶兇器毀越門扇竊盜罪
    嫌。
二、按犯罪事實應依證據認定之，無證據不得認定犯罪事實；不
    能證明被告犯罪者，應諭知無罪之判決，刑事訴訟法第154
    條第2 項、第301 條第1 項分別定有明文。又刑事訴訟法上
    所謂認定事實之證據，係指足以認定被告確有犯罪行為之積
    極證據而言，該項證據自須適合於被告犯罪事實之認定，始
    得採為斷罪資料；且事實之認定應憑證據，如未發現相當證
    據，或證據不足以證明，自不能以推測或擬制之方法，以為
    裁判之依據；而此用以證明犯罪事實之證據，猶須於通常一
    般人均不至於有所懷疑，堪予確信其已臻真實者，始得據以
    為有罪之認定，倘其證明尚未達到此一程度，而有合理性之
    懷疑存在，致使無從為有罪之確信時，即應為無罪之判決(
    最高法院29年上字第3105號、30年上字第816 號、40年臺上
    字第86號、76年臺上字第4986號判例意旨及82年度臺上字第
    163 號判決意旨可資參照) 。
三、公訴人認被告丁○○涉犯上開結夥三人以上攜帶兇器毀越門
    扇竊盜罪嫌，無非係以證人庚○○於前案審判中之供述，及
    於本案偵查中之證述、證人即吉林租車公司員工陳輝雄於偵
    查中之證述、證人即查獲員警己○○於前案審判中及本案偵
    查中之證述、證人即「宏國木業股份有限公司」員工林何益
    於偵查中之證述、證人即被害人乙○○於前案警詢、偵查中
    之證述，以及小貨車出租合約書、受理刑事案件報案三聯單
    影本、贓物認領保管單、搜索扣押筆錄、扣押物品目表各乙
    份、現場照片9 張、及扣案之銅線剪2 支、鉗子1 支、鈑釘
    器1 支、安全掛勾1 組為其論據。
四、訊據被告丁○○固坦承其綽號係「眼鏡仔( 台語) 」，且認
    識被告丙○○，惟堅詞否認有何竊盜犯行，辯稱：庚○○係
    被告丙○○的朋友，伊與庚○○不算認識。伊並未和被告丙○○、庚○○在96年11月24日、25日租用貨車至宜蘭；且25
    日晚間9 時30分許，員警到伊住處查獲伊女友張貞珍時，伊
    人在林口，亦不知道庚○○於斯時到伊住處附近所為何事，
    伊猜想或係因庚○○想找伊幫忙銷贓。又伊有一住在宜蘭縣
    五結鄉之友人「阿華」，於庚○○遭員警查獲後，曾致電向
    伊坦承該竊案實係其與庚○○所為，要求伊前往關切扣案贓
    物下落，本件竊案確非伊所為等語。經查：
(一)、被告丁○○辯稱其於前揭時、地，未曾與被告丙○○、庚○○共同前往吉林租車公司租用車輛，亦未於96年11月24日、
    25日與其二人前往宜蘭乙節，業據證人庚○○於本院審理時
    證稱：「96年11月25日晚上我與丙○○一起被查獲，另外有
    壹個女生也被查獲，但是我不知道他是誰。我本來是要開車
    去加油，車子停在加油站旁邊，我要走回丙○○下車的地點
    接丙○○時就被警方查獲。當時警方有在我們車上查獲銅線
    ，該銅線是叫『阿華』的男子從工廠內竊取的，竊取放在車
    上之後，叫我開車跟著他的車走。車子是我從租車店租來的
    ，當時是丙○○跟我講說，要租車去幫朋友搬家，叫我跟他
    一起去租一台貨車，我和丙○○到租車行之後，丁○○才會
    過來與我們會合，丙○○只有說要在租車店等『眼鏡』來付
    錢。我和丙○○一起去租車時，租金是一個叫阿華付的，他
    說是『眼鏡』叫他來付的，『眼鏡』是丁○○的綽號，丁○○的本名是因為這個案件我才知道的，在租車店我沒有看見
    被告丁○○本人，租完車後，是阿華帶我們去宜蘭的。我之
    前講說是被告丁○○帶我去宜蘭，是因為阿華跟我們說『眼
    鏡』要我們跟著阿華的車一起走。我不認識被告丁○○的女
    朋友，也不知道被告丁○○的女朋友有沒有去租車店。到宜
    蘭後我和丙○○在宜蘭的網咖內，阿華在網咖叫丙○○跟我
    講，叫我開貨車跟著阿華到竊盜現場的工廠，貨車開到工廠
    門口的時候，阿華請警衛開門，我就跟車進去，後來我就下
    車，由阿華開貨車再開進去，我在現場待了半個小時至一個
    小時左右。我在現場並未看到被告丁○○本人剪銅線或搬銅
    線或破壞工廠門窗，或手持任何扣案的工具，我不清楚也不
    確定被告丁○○有沒有參與。我、丙○○及阿華三人吃完中
    餐以後，大約二、三點的時候才離開宜蘭。回程時阿華叫我
    跟著他的車走，我不知道車上載什麼東西。我中途有跟丟，
    丙○○說他知道要開到哪邊去，他指示我下鶯歌交流道，後
    來丙○○說他要在一家加油站的便利商店下車打電話，我在
    車上等他，丙○○上車後，就叫我開往丁○○住處附近，後
    來我又載丙○○在加油站附近下車。我之前在前案審理庭及
    本案偵查庭證稱是被告丁○○帶我們去偷的，是因為丙○○
    打電話找我的，他說有朋友要搬家，沒有說是眼鏡，我是聽
    丙○○說是丁○○；我之前說被告丁○○有涉案，是因為阿
    華是被告丁○○的朋友。我沒有阿華的年籍資料，我也不認
    識他，而是丙○○認識他，丙○○說阿華是眼鏡的朋友。我
    先前認為被告丁○○有涉案是因為阿華用被告丁○○的名義
    之故」等語( 見本院卷第115 頁背面至第118 面) ，核與被
    告丁○○所辯未曾參與本件竊盜犯行之情相符，是被告丁○○上開所辯即非無據。
(二)、而證人庚○○於前案準備程序、審理時，雖曾供稱本件竊案
    均係受被告丁○○指使云云( 見前案審理卷第3 頁、第50至
    55頁) ；嗣於本案偵查時亦證稱被告丁○○在宜蘭時將其自
    租車店租來的小貨車開走，等車開回來宜蘭的網咖時，車上
    就多了很多工具云云( 見本案偵查卷第11至13頁、第23至26
    頁) ，然上開庚○○於前案供詞均係其以被告之身分應訊所
    為供述，並未經證人具結程序、對質詰問程序以擔保其所言
    之真實性，自不能排除其虛捏事實誣指他人，以圖規避己之
    刑責之可能；而前揭證人庚○○本案偵查中(97 年6 月24日
    、97年7 月9 日) 所為證述內容，雖已經具結程序，然斯時
    證人庚○○本身所涉犯竊盜案件，經本院以97年度易字第16
    4 號判處有罪，經證人庚○○不服上訴後，尚在臺灣高等法
    院審理中，迄至同年7 月31日始經該院以97年度上易字第15
    06號判決上訴駁回等情，有臺灣高等法院被告前案紀錄表附
    卷可憑，是證人庚○○對於本案之判決結果如何，有相當利
    害關係，亦難期許藉由具結程序之擔保，即能確保其於證述
    過程中能完全據實陳述。
(三)、且經細譯證人庚○○於前案警詢、偵查、審理時歷次供述內
    容，亦與本案偵查中所為證述內容相互矛盾齬齟，莫衷一是
    ：
 1、如證人庚○○為警查獲當日係供稱：「扣案物均係我與『阿
    華』一同前往宏國木業股份有限公司的廢棄工廠內竊取，由
    孫榮華準備扣案之作案工具竊取，我負責搬運... 我去找丁○○是要跟丁○○借錢，如果丁○○不借我錢，我準備將竊
    取來的電纜線乙批銷贓販賣給被告丁○○，我知道丁○○有
    在做一些旁門左道的工作，有在收受贓物，但我原本只知道
    他住在臺北縣鶯歌鎮○○路附近」等語( 見前案偵查卷第9
    、10頁) ；嗣於查獲翌日移送至臺灣板橋地方法院檢察署由
    檢察官複訊(96 年11月26日) ，及於偵查中經檢察官提訊時
     (96年12月13日) 亦再次供稱：「車上的電纜線是我和綽號
    阿華的男子一起去竊取，東西變換後，我們二人對半分，他
    有指示我之後要去那裡賣給誰，因為阿華指示我去變賣的地
    方，我不清楚地址，所以我請丙○○幫忙帶路」( 見前案偵
    查卷第37頁) 、「綽號阿華之男子叫我把地上的一團電線搬
    上車後，我就開回到到鶯歌文化路的一個加油站，他說買方
    在那邊，我在路上就被抓了」等語( 見前案偵查卷第45頁)
    ，是依上開供述內容，堪認證人庚○○於為警查獲當日實係
    受共犯「阿華」之指示，欲將扣案贓物持往銷售予被告丁○○無誤。
 2、嗣於本院97年度易字第164 號案件準備程序中，庚○○改口
    供稱：「是丁○○叫我去租車，租到車後由我開到宜蘭，丁○○在宜蘭五結案發地點等我們，另外還有同夥也是住在那
    裡，就是『阿華』等三人，女的是丁○○的同居女友，另一
    人則是該女的哥哥，另外還有其他人，但是我不知道他們的
    身分，我們到宜蘭跟丁○○會合以後，我就開著車子跟著丁○○的車子走，到案發地點後，我的車子停在門口，丁○○
    跟管理員已經溝通好了，他們是內神通外鬼，所以管理員有
    把門打開，那裡是廢工廠，丁○○、丙○○就叫我把車開進
    去直接載東西，其他人都在搬東西，我是坐在駕駛座，我不
    知道要去偷這些東西，我是被丙○○控制的」等語( 見前案
    審理卷第3 頁) ；惟於前案審判期日(97 年3 月19日) ，被
    告丁○○以證人身分出庭作證後，經審判長詢問庚○○對於
    證人丁○○證稱與庚○○並不認識乙節有何意見時，庚○○
    答稱：「這名證人我不認識他」( 見前案審理卷第36頁) 。
    則從庚○○與丁○○同庭進行審判程序時，即稱並不認識丁○○之情況觀之，庚○○前指稱係受丁○○指使而為本件竊
    案，究係推卸之詞抑或另有隱情，已非無疑。
 3、又庚○○於前案第二次審判期日時(97 年4 月2 日) 於審判
    長提示卷內各項證據程序予其表示意見時雖供稱：「丁○○
    就載著一個朋友過來，就載我、丙○○一起到租車行租車，
    當時付錢時是丁○○問老闆多少錢，就直接把錢給老闆，不
    是我向丁○○借的。我與證人丙○○都有到宜蘭的網咖，上
    一庭丁○○有來開庭，我不敢說認識是因為丁○○與我一起
    被提訊時，就跟我說他要講他不認識我，叫我也要說不認識
    他，後來我開庭之後，我感到很後悔、懊悔，但偷這些東西
    的不是我與丙○○去偷的，我跟丙○○只有在網咖。丙○○
    96年11月24日、96年11月25日打電話給我時，是丁○○於宜
    蘭的網咖把我載走，要我幫他們到便利商店買東西。後來我
    回到網咖又繼續跟證人丙○○一起留在網咖。」云云( 見前
    案審理卷宗第50至55頁) 。惟嗣證人庚○○於本案審理期日
    業已自承：「當時說上開『丁○○要我講說不認識他』那段
    話是不實在的，這段話是丙○○叫我這樣說的，他想要推卸
    責任。」、「丙○○在97年7 月間，也就是我交保候傳期間
    ，丙○○有與他的朋友一起來找我，告訴我下次開庭要怎麼
    陳述，他叫我說他一直待在網咖，所有的事情都不關他的事
    情」等語( 見本院卷第118 頁、第177 頁) 。
 4、又證人庚○○於本案偵查中雖證稱：「一開始是唐打電話找
    我，說有朋友要搬家，找我幫忙，說一次2500元，說我只要
    租車給搬家用就行了，丙○○與我約在板橋國慶路的網咖見
    面，我到時丙○○打電話給丁○○，丁○○就開車來了，96
    年11月24日丁○○、我、丙○○、陳的女友張貞珍，另外陳
    尚有帶一、二個人到吉林租車公司租車。租完車後，當時丁○○叫我跟著他的車走，我就開9802-KG 載丙○○，我跟著
    他的車往宜蘭走，到了五結交流道下去，到五結鄉的市中心
    一家網咖，我們就停車，並叫我和丙○○下車，我們就進入
    網咖，車子就由丁○○開走了，他女友的車也有過去。當天
    我和唐都在網咖，到凌晨四、五點時，陳打電話給唐叫我們
    從網咖出來，我們出來時，陳叫我開租來的車跟著他們走，
    我就開車載唐，此時車上就多了很多工具，我不知從何處來
    的」( 見偵查卷第11至13頁、第23至26頁) ；惟證人庚○○
    既已於前案警詢、偵查中、準備程序中均供承其曾有到被害
    人工廠現場( 見前案偵查卷第9 至10頁、第37頁、第45頁、
    前案審理卷第3 頁) ；以及本院審理時亦證稱：「我與被告
    丙○○待在宜蘭網咖，約25日的傍晚，阿華來網咖，丙○○
    要我開著車跟著那個人離開，到工廠門口阿華下車與工廠的
    警衛室的人談話後，門就打開，阿華上了我的貨車，我留在
    門口」( 見本院卷第171 至172 頁) ，復衡以證人庚○○為
    警查獲翌日中午12時許，即帶同警方前往被害人工廠現場勘
    察，並拍攝現場照片5 張附卷足憑( 見前案偵查卷第29至31
    頁) ，足認證人庚○○確有到過竊案現場，是其前揭證稱係
    由被告丁○○將小貨車開走，伊未曾到過現場云云，明顯與
    事實不符，而屬避重就輕之詞，自難以此作為對被告丁○○
    不利之認定。
 5、綜上所述，證人庚○○於前案歷次供述及本案偵查中證述情
    節反覆不一，自難採信。而其嗣於本案審理時經以證人身分
    具結，並由被告丁○○對之行使對質詰問權後，翻異前開供
    述、證述之內容，改證稱被告丁○○並未涉案；復衡以證人
    庚○○於本院作證斯時(98 年7 月15日、10月12日) ，業因
    本件竊盜案件被判處有期徒刑1 年6 月，現並在監服刑中，
    亦經其證述在卷，故究竟本案被告丁○○是否涉案、是否被
    依法追訴、處罰，皆與證人庚○○無切身利害關係，是當以
    其於本案審理時以證人身分所為證述內容較為可採，上開其
    於前案中之不利於被告丁○○之供述、及本案偵查中指稱丁○○涉案之證述，均不足以之作為對被告丁○○不利之證據
    。
(四)、又證人即「吉林貨車出租公司」員工陳輝雄於偵查中亦僅證
    稱：「當時有二或三人來租車，我確定在場的庚○○、丙○○有來租車，丁○○我沒有印象」( 見偵查卷第35、36頁)
    。另證人即查獲員警己○○於前案審判中及本案偵查中之證
    述、證人即宏國木業股份有限公司員工林何益於偵查中之證
    、證人即被害人乙○○於前案警詢、偵查中之證述，以及小
    貨車出租合約書、受理刑事案件報案三聯單影本、贓物認領
    保管單、搜索扣押筆錄、扣押物品目表各乙份、現場照片9
    張、及扣案之銅線剪2 支、鉗子1 支、鈑釘器1 支、安全掛
    勾1 組等事證，則僅能證明被害人工廠確有遭人破壞門窗而
    竊取扣案銅線之事實，以及證人庚○○、被告丙○○當日為
    警查獲之經過，而不足作為認定被告丁○○涉犯本件竊盜犯
    行之論據。
(五)、另同案被告丙○○雖一再於本案偵查中、審理時供稱被告丁○○有參與本件犯行云云，惟觀以被告丙○○歷次供述內容
    ，亦係前後不一，而有避重就輕之嫌：
 1、被告丙○○與證人庚○○為警查獲當日，在警詢時供稱：「
    因為庚○○與丁○○在電話中約好見面，但庚○○不知道丁○○的住處，且丁○○不希望不熟的人去他家，所以由我帶
    庚○○至丁○○住所，據庚○○表示係為了要向丁○○借錢
    」( 見前案偵查卷第13至14頁) ；嗣於前案偵查中亦為相同
    之證述( 見前案偵查卷第46頁) ；而於前案審理時，經以證
    人身分到庭作證時，起先亦是證稱：「庚○○被警察查獲時
    所駕駛之車子是庚○○前一天去租的，庚○○沒有說要租來
    做什麼」( 見前案審理卷第45頁) ，均未曾敘及被告丁○○
    有參與本件犯行。
 2、嗣經庚○○對其行反詰問時以誘導之方式提問：「我們要去
    鶯歌鎮時我們跟著眼鏡仔他們的車子，但是他們於收費站時
    就先走了，是否如此？」，被告丙○○改證稱：「是因為丁○○打電話給我說要租車子搬家，我就打電話給庚○○，我
    看到庚○○向丁○○拿租車費，租完車我就走了，我沒有看
    到庚○○及丁○○去哪裡」；並仍堅稱：「我沒有控制庚○○，也沒有去宜蘭，租完車後，我就直接從租車店離開去板
    橋的網咖，也是在該網咖內打電話給庚○○、丁○○，我如
    果當天有去宜蘭我不可能當天還打電話跟庚○○、丁○○通
    電話，可以調通聯紀錄」、「我到過宜蘭網咖，但只有我一
    個人，至於是否是租車那次我忘記了」( 見前案審理卷第46
    至50頁) ，試圖完全掩飾本身在此案件中參與的部分。嗣因
    庚○○一再供稱丙○○確有與其一起至宜蘭，審判長乃再次
    詢問被告丙○○究竟租車那次有無去宜蘭網咖，被告丙○○
    始鬆口承認：「我現在想起來了，就是租車這次我有跟丁○○、庚○○去宜蘭，之後我就去宜蘭網咖，但我只有一個人
    在宜蘭的網咖」( 見前案審理卷第51至52頁) ；以被告丙○○一再翻異其所證述內容之過程觀之，其是否是為了掩飾自
    身的涉案程度，始於該案審理中，配合庚○○之供詞，而試
    圖將本件竊盜案件之刑責完全推卸予被告丁○○，並非無疑
    。
 3、再者，就被告丁○○於宜蘭網咖店時究有無和被告丙○○、
    證人庚○○碰面乙節，被告丙○○於本案準備程序時供稱：
    「當時伊和庚○○在網咖，丁○○打電話給庚○○，後來丁○○有到宜蘭的網咖找庚○○」( 見本院卷第138 頁) ；惟
    其於本案偵查中係證稱：「租車後到宜蘭，抵達宜蘭後一開
    始有先到丁○○的朋友家吃飯，後來庚○○和我去宜蘭的網
    咖，沒多久丁○○就打電話給我或是庚○○，庚○○就開車
    去找丁○○。隔天庚○○去網咖載我回板橋」、「庚○○是
    25 日 的淩晨接到電話後從網咖開車出去，直到當天晚上6
    、7 時才一個人開車來接我並回臺北，我不知道這中間丁○○去哪了。回臺北的路上，我在車上有打電話跟丁○○說庚○○來載我，我要先回家了，丁○○說那我先回來去好了。
    」、「我在宜蘭當天沒有看到丁○○，只有接到電話，是庚○○說他要去找丁○○。」( 見本案偵查卷第24頁、第59至
    60 頁 、第67頁) ，前後供述內容亦不相同。
 4、另就被告丙○○為警查獲當時，被告丁○○是否是在其三峽
    住處屋內乙節，被告丙○○於偵查中先係證稱：「回板橋後
    ，庚○○找我說他打丁○○的手機不通，叫我帶他去。當晚
    我有進去丁○○的家，裡面有丁○○、張貞珍和另一個男子
    ；我確定丁○○當時在家」( 見偵查卷第60頁) ；惟檢察官
    於當庭即質以依被告丙○○當日之證述內容，庚○○和被告
    丙○○欲駕車回臺北時，被告丁○○既表示其等可先行回去
    ，為何被告丁○○已先行回到三峽住處？被告丙○○答稱其
    不知道( 見偵查卷第60頁) ；嗣於下一次之訊問庭時，或係
    自覺對檢察官前揭提問，難以自圓其說，被告丙○○復改口
    證稱：「當天去丁○○家時，我沒有見到丁○○，只有看到
    張貞珍」( 見偵查卷第67頁) ，益徵被告丙○○對於被告丁○○是否涉案、情節如何，前後供述內容互有矛盾，有避重
    就輕，以圖卸免自身刑責之嫌，自難憑該供述內容，作為認
    定被告丁○○涉犯本件竊盜犯行之依據。
(五)、綜上所述，公訴人憑藉證人庚○○、同案被告丙○○之證述
    、供述內容而認定被告丁○○涉有刑法第321 條加重竊盜犯
    嫌之論據，然證人庚○○、同案被告丙○○前後之證述、供
    述內容矛盾不一，而存在上開瑕疵可指，且證人庚○○嗣於
    審判中亦已翻異前詞，而證稱被告丁○○並未參與本件犯行
    。是卷內公訴人所提出之證據，在客觀上並未達於通常一般
    人均不致有所懷疑之程度。此外，復查無其他積極證據足資
    證明被告丁○○有何公訴人所指上開犯行，本院無從形成被
    告丁○○有罪之確信，自難以該等罪名相繩。既不能證明被
    告丁○○犯罪，揆諸前揭說明，其犯罪尚屬不能證明，自應
    就該部分諭知被告丁○○無罪之判決。
據上論斷，應依刑事訴訟法第299 條第1 項前段、第301 條第1
項，刑法第28條、第321 條第1 項第2 款、第3 款、第38條第1
項第2 款，判決如主文。
中    華    民    國    98    年    10    月    27    日
                  刑事第十四庭審判長 法  官   林淑婷
                                      法  官  饒金鳳
                                      法  官  陳昭筠
以上正本證明與原本無異。
如不服本判決應於送達後10日內向本院提出上訴。
                                      書記官  黃文儀
中    華    民    國    98    年    10    月    30    日
附錄本案論罪科刑法條全文：
刑法第321條：
犯竊盜罪而有左列情形之一者，處6 月以上、5 年以下有期徒刑
：
一  於夜間侵入住宅或有人居住之建築物、船艦或隱匿其內而犯之
    者。
二  毀越門扇、牆垣或其他安全設備而犯之者。
三  攜帶兇器而犯之者。
四  結夥三人以上而犯之者。
五  乘火災、水災或其他災害之際而犯之者。


司法院資訊處製作；財團法人民間司法改革基金會備份。
